臺灣臺中地方法院民事判決
110年度中簡字第1133號
原      告  黃于洳  

被      告  粘詩蓉  
上列當事人間請求損害賠償事件，本院於民國111年1月3日言詞
辯論終結，判決如下︰
　　主　　　文
被告應給付原告新臺幣83,374元，及自民國110年1月21日起至清
償日止，按週年利率百分之5計算之利息。
原告其餘之訴駁回。
訴訟費用由被告負擔百分之42，餘由原告負擔。
本判決原告勝訴部分得假執行。但被告如以新臺幣83,374元為原
告預供擔保後，得免為假執行。
    事實及理由
壹、程序方面：
一、被告經合法通知，未於最後言詞辯論期日到場，核無民事訴
    訟法第386條所列各款情形，爰依原告之聲請，由其一造辯
    論而為判決。
二、按訴狀送達後，原告不得將原訴變更或追加他訴，但擴張或
    減縮應受判決事項之聲明者，不在此限，民事訴訟法第255
    條第1項但書第3款定有明文。原告聲明原為：被告應給付原
    告新臺幣（下同）16萬元，及自起訴狀繕本送達翌日起至清
    償日止，按週年利率百分之5計算之利息（見本院卷第19頁
    ），嗣於民國110年1月12日以民事準備書狀變更其聲明為：
    被告應給付原告197,239元，及自起訴狀繕本送達翌日起至
    清償日止，按週年利率百分之5計算之利息（見本院卷第63
    頁），核屬擴張應受判決事項之聲明，與前開規定相符，應
    予准許。
貳、實體方面：
一、原告主張：被告於108年9月8日19時42分（民事準備書狀誤
    載為9時12分）許，騎乘車牌號碼000-0000號普通輕型機車
    （下稱肇事機車），沿臺中市西屯區何厝街6巷，由何厝東
    二街往四川五街方向行駛，於行經何厝街與何厝街6巷交岔
    路口時，本應注意行經無號誌交岔路口時，左方車應暫停後
    起步時，再確認右方來車並讓其先行，而依當時狀況並無不
    能注意之情事，竟疏未注意及此，即貿然前行，適伊騎乘車
    牌號碼000-000普通重型機車（下稱系爭機車），沿臺中市
    西屯區何厝街，由四川路往臺灣大道方向行駛至該處時，亦
    疏未注意行經無號誌之交岔路口，應減速慢行作隨時停車準
    備，致見被告所騎乘之肇事機車時，已然閃避不及，兩車因
    而發生碰撞（下稱系爭事故），伊人車倒地，致受有第二腰
    椎楔形壓迫閉鎖性骨折之傷害，系爭機車亦因而受損。伊因
    被告過失不法侵害身體健康權、財產權，致受有下列損害：
    ㈠醫療費用4,120元、㈡看護費用71,400元、㈢工作損失71,400
    萬元、㈣機車修理費34,850元、㈤精神慰撫金10萬元，共計28
    1,770元。又伊與被告分別為系爭事故之肇事主因、次因，
    被告應負70％之過失責任。爰依侵權行為之法律關係，請求
    被告賠償197,239元。並聲明：被告應給付原告197,239元，
    及自起訴狀繕本送達翌日起至清償日止，按週年利率百分之
    5計算之利息。
二、被告未於最後言詞辯論期日到場，惟據其先前到庭陳述略以
    ：伊行駛至系爭事故發生交岔路口時，有停車查看左右均無
    來車，始以時速10公里之速度慢慢前進，行至路中央3分之2
    時，原告突從伊右側快速撞來。原告因系爭事故，涉犯過失
    傷害罪，已經法院判決確定，另本院109年度中簡字第3085
    號民事確定判決亦認定伊就系爭事故之發生，並無過失。又
    原告於系爭事故發生後，至醫院回診時，有時並無領藥，且
    醫師建議原告手術或居家休養3個月背架固定，然原告迄今
    並未開刀，且走路時亦無駝背情形，顯見診斷證明書所載第
    二腰椎楔形壓迫閉鎖性骨折，乃為舊傷，與系爭事故並無因
    果關係等語。並聲明：㈠原告之訴駁回。㈡如受不利判決，願
    供擔保請准宣告免為假執行。
三、本院之判斷：
　㈠原告主張其於上揭時地，騎乘系爭機車與被告所騎乘之肇事
    機車發生碰撞，致其人車倒地，而發生系爭事故，其因系爭
    事故受有第二腰椎楔形壓迫閉鎖性骨折，系爭機車亦有受損
    等情，業據提出診斷證明書、佶昌機車行出具之維修估價單
    為證（見本院卷第65頁、第67頁），並經本院向臺中市政府
    警察局第六分局第六交通分隊調取道路交通事故調查卷宗（
    下稱道路交通事故調查卷宗）查閱屬實（見本院卷第31至55
    頁）。被告就兩造有於上開時地發生系爭事故，原告因而人
    車倒地，系爭機車受有損害等情並不爭執，惟否認其就系爭
    事故之發生有過失，及原告所主張之傷勢係因系爭事故所致
    等情，並以前詞置辯。經查：
　⒈按因故意或過失，不法侵害他人之權利者，負損害賠償責任
    ；汽車、機車或其他非依軌道行駛之動力車輛，在使用中加
    損害於他人者，駕駛人應賠償因此所生之損害。但於防止損
    害之發生，已盡相當之注意者，不在此限，民法第184條第1
    項前段、第191條之2分別定有明文。又民法第191條之2，係
    專為非依軌道行駛之動力車輛在使用中駕駛人之責任而為之
    舉證責任倒置之規定，故凡動力車輛在使用中加損害於他人
    者，即應負賠償責任，由法律推定駕駛人侵害他人之行為係
    出於過失。
  ⒉查被告雖抗辯原告所提出診斷證明書上所載傷勢，乃為舊傷
    ，與系爭事故無因果關係云云。惟查，原告於系爭事故發生
    後，立即前往林新醫療社團法人林新醫院（下稱林新醫院）
    急診，經檢查證實為「第二腰椎楔形壓迫閉鎖性骨折」等情
    ，除有上開診斷證明書可證外，並有林新醫院110年11月17
    日林新法人醫字第1100000490號函所附病歷（含急診病歷）
    附卷可查（見本院卷第195頁、第199至233頁）。又原告至
    林新醫院急診時，係經該院以X光及電腦斷層掃描（即
　　computed tomography,簡稱CT）檢查出其有如診斷證明書所
    載之第二腰椎楔形壓迫閉鎖性骨折，而骨折之成因乃為「創
    傷性骨折」等情，亦有該院以上開函文檢送之公文會簽單在
    卷可考（見本院卷第197頁）。而觀諸上開急診病歷上原告
    過去雖有「脊椎開刀」之病史，然原告於系爭事故發生後，
    隨即前往林新醫院急診，再該院已知悉原告前有脊椎開刀之
    病史之情形下，仍依X光及電腦斷層掃描檢查之結果，基於
    其專業判斷認為原告上開檢查結果所示第二腰椎楔形壓迫閉
    鎖性骨折，係創傷性骨折，應已足認原告該傷勢確係因系爭
    事故之外力創傷所導致。是原告雖曾有脊椎開刀之病史，亦
    無礙於原告因系爭事故人車倒地，而造成上開創傷性骨折傷
    勢之認定。又依上開診斷證明書「醫師囑言」欄，就原告所
    受之上開傷勢，乃記載「建議手術治療」或「居家休養3個
    月背架固定」，足見手術治療並非讓原告傷勢復原之唯一方
    式，以背架固定亦可讓其康復，則被告徒以原告嗣後未開刀
    治療、回診時未領藥等情，質疑原告是否因系爭事故受有上
    開傷勢，自非可採。
　⒊查系爭事故之發生，係因被告騎乘肇事機車行經事故地點之
    交岔路口時，與原告所騎乘之系爭機車發生碰撞，並使原告
    受有前揭傷害，系爭機車亦毀損，已如前述，則原告所受之
    該等損害，顯然係被告使用機車時侵害原告之權利而發生，
    被告之行為與原告所受損害間，存有相當因果關係，是揆之
    上開規定，本即應推定被告前揭侵害原告之行為係有過失，
    被告欲抗辯其就系爭事故之發生並無過失，自應由其就此有
    利於己之事實，負舉證責任。被告雖抗辯本院109年度中簡
    字第3085號（下稱另案損害賠償事件）民事確定判決已經認
    定其並無過失等情，並提出該判決為證（見本院卷第115至1
    21頁）。然查：
　①被告以其因系爭事故所受傷勢，依侵權行為之法律關係，訴
    請被告賠償其損害，經本院以另案損害賠償事件受理後，判
    決原告應賠償被告39,541元本息，嗣被告不服該判決，提起
    上訴，再由本院以110年度簡上字第118號受理，惟被告於11
    0年5月10日準備程序期日撤回上訴，該民事判決因而確定在
    案等情，業經本院調取上開民事卷宗查閱屬實。而該民事確
    定判決理由中固認定：「依該交岔路口監視器翻拍畫面顯示
    ，系爭車輛（按指被告騎乘之肇事機車，下同）沿何厝街6
    巷往四川五街行駛通過至交岔路口三分之一處時，肇事車輛
    （按指原告騎乘之系爭機車，下同）沿何厝街正往臺灣大道
    方向行駛，而肇事車輛前輪位置仍約莫在交岔路口前停止線
    處，尚未通過交岔路口，則肇事車輛自應注意車前狀況而減
    速讓系爭車輛先行，嗣系爭車輛行駛超過交岔路口二分之一
    處時，系爭車輛右側始遭肇事車輛前車頭碰撞，其因系爭事
    故所受損害，…是難認系爭車輛行駛在該交岔路口二分之一
    處時，仍有應暫停讓右方肇事車輛先行之過失，是本件原告
    並無與有過失，堪以認定」等語（見本院卷第119頁）。惟
    按法院於判決理由中，就訴訟標的以外當事人主張之重要爭
    點，經兩造各為充分之舉證及攻防，使當事人為適當完全之
    辯論，由法院為實質之審理判斷，該判斷倘非顯然違背法令
    ，且當事人未提出新訴訟資料足以推翻原判斷者，嗣在同一
    當事人其後就該重要爭點所提起之訴訟中，當事人及法院就
    該已經法院判斷之重要爭點，始不得任作相反之主張或判斷
    ，以符民事訴訟上之誠信原則。查另案損害賠償事件一審於
    109年12月15日行言詞辯論，因原告經合法通知，未於言詞
    辯論期日到場，而依被告之聲請，由其一造辯論而為判決，
    嗣被告提起上訴，於110年5月10日第一次準備程序期日即撤
    回上訴，則就被告就系爭事故之發生是否與有過失之重要爭
    點，顯未經兩造盡其攻擊、防禦能事而為適當及完全辯論後
    ，始由法院為實質判斷，依上開說明，自無爭點效之適用，
    本院當不受另案損害賠償事件確定判決判決理由中認定之拘
    束。
　②按汽車行駛時，駕駛人應注意車前狀況；行駛至無號誌路口
    時，同為直行車或轉彎車者，左方車應暫停讓右方車先行，
    道路交通安全規則第94條第3項、第102條第1項第2款分別定
    有明文。經查：
　⑴被告於系爭事故發生前係騎乘肇事機車，沿臺中市西屯區何
    厝街6巷，由何厝東二街往四川五街方向行駛，途經何厝街
    與何厝街6巷交岔路口時，與原告所騎乘沿臺中市西屯區何
    厝街，由四川路往臺灣大道方向行駛之系爭機車發生碰撞，
    而該肇事路口為無號誌交岔路口，且無劃設讓標線及標誌區
    別幹、支線道；又兩造行向車道數相同等情，有道路交通事
    故現場圖、現場照片附於道路交通事故調查卷宗可稽（見本
    院卷第33頁、第53至55頁），而堪認定。
　⑵又被告前以其因系爭事故亦受有傷害，而對原告提出刑事告
    訴，經臺中地檢署檢察官偵查後，認原告涉有過失傷害罪嫌
    ，而提起公訴（案號：109年度偵字第14229號），經本院以
    109年度交簡字第365號刑事簡易判決、109年度交簡上字第3
    02號刑事判決判處原告拘役35日確定在案等情，有上開刑事
    判決附卷可稽（見本院卷第179至185頁），並經本院依職權
    調取上開刑事卷宗（含偵卷）（下稱系爭刑事卷宗）查閱無
    訛。而觀諸系爭刑事卷宗所附肇事路口監視錄影光碟擷取畫
    面，被告自何厝街6巷口騎乘肇事機車起步進入肇事路口後
    ，尚未駛至何厝街之中央分隔線時，原告所騎乘之系爭機車
    已經行至何厝街停止線處，即將進入肇事路口（見臺中地檢
    署109年度發查字第60號卷宗第83頁）；又本院於110年11月
    29日言詞辯論期日，當庭勘驗肇事路口監視器錄影光碟，勘
    驗結果為：「光碟時間3分36秒時，被告從畫面由北往南騎
    乘機車行至路口，待車身超越路口停止線後，先後朝其左方
    （即畫面東側）、右方（即畫面西側）查看（光碟時間3分3
    5秒），並停車（光碟時間3分36秒），再朝其左方（即畫面
    東側）查看來車，待數輛機車、自小客車由東往西通過該路
    口，被告頭轉向其右方（即畫面西方）查看來車（光碟時間
    3分39秒）後，即轉頭朝向其左方查看來車，待1輛機車、1
    輛自小客車由東往西通過路口後，於光碟時間3分43秒時頭
    回正，機車隨即起步朝前方行駛進入交岔路口；光碟時間3
    分44秒時，原告機車出現在光碟畫面西側（即被告之右側）
    ，此時被告所騎乘之機車尚未通過何厝街雙黃線延伸處（即
    被告機車仍在原告機車行向之對向車道上），被告臉仍朝正
    前方，未查看其右側（即畫面西側）之來車，而繼續向前行
    駛，至光碟畫面3分46秒時，原告機車車頭撞及被告機車右
    後側車身」等情（見本院卷第246頁），顯見被告雖然在進
    入肇事路口前有先停車後查看左右來車，然於其起步前，僅
    查看其左側來車，而未再確認右側並無來車，即行進入肇事
    路口，以致未發現於在其尚未駛至何厝街中央分隔線時即已
    出現在其右方之何厝街停止線處，而將進入肇事路口之系爭
    機車。又被告進入肇事路口後，仍持續負有隨時注意右方有
    無來車，並禮讓右方來車先行之注意義務，而非以進入肇事
    路口之先後，決定優先路權之歸屬；況被告於進入肇事路口
    ，在未超過何厝街中央分隔線前，只要稍加注意右側來車，
    應可輕易發現已將進入肇事路口之系爭機車，然其疏未注意
    及此，致兩車發生碰撞，則被告就系爭事故之發生，自有左
    方車未讓右方車先行之過失無誤。
　⑶另經本院囑託臺中市車輛行車事故鑑定委員會鑑定結果，亦
    認被告駕駛普通輕型機車，行至無號誌路口，左方車暫停後
    起步未再確認右方來車並讓其先行，為肇事主因等情，有該
    會110年8月24日中市車鑑字第1100007369號函及所附鑑定意
    見書在卷可考（見本院卷第173、177、178頁），而與本院
    為相同認定。
　⑷基上，原告主張被告就系爭事故之發生，有行至無號誌交岔
    路口，左方車未讓右方車先行之過失等情，應可採信。而被
    告因前揭過失發生系爭事故，並致原告身體受有傷害，且被
    告前揭過失與原告受傷結果間有相當因果關係等情，應堪認
    定。被告否認其就系爭事故之發生有過失云云，並無可採。
  ㈡按不法侵害他人之身體或健康者，對於被害人因此喪失或減
    少勞動能力或增加生活上之需要時，應負損害賠償責任；不
    法侵害他人之身體、健康者，被害人雖非財產上之損害，亦
    得請求賠償相當之金額；不法毀損他人之物者，被害人得請
    求賠償其物因毀損所減少之價額，第193 條第1 項、第195 
    條第1 項前段、第196條分別定有明文。本件原告因被告上
    開過失侵權行為而受有損害，依前揭法律規定，原告自得請
    求被告賠償其所受損害。茲就原告得請求賠償之金額，分述
    如下：
  ⒈醫療費用：原告主張其因系爭事故所受傷勢就醫，已支出醫
    療費用4,120元等情，並提出林新醫院急診、門診收據、醫
    療費用收據為證（見本院卷第75至85頁）。依上開收據之治
    療項目及明細觀之，核屬治療原告所受傷害之必要花費，故
    而此部分費用均係因被告之侵權行為所生財產上之損害，原
    告請求被告賠償醫療費用4,120元，自為法之所許。
  ⒉看護費用：原告主張其因系爭事故受傷，由其父親照護3個月
    ，以最低薪資每月23,800元計算，被告應賠償原告看護費用
    71,400元等情，被告則以原告何以不就醫而直接聘請看護云
    云置辯。經查：
　①原告依醫囑須手術治療或居家休養3個月背架固定（自108年9
    月8日起，且須專人看護）等情，有上開診斷證明書在卷可
    證。則原告請求自系爭事故發生日起3個月之看護費用，核
    屬有據。被告以原告未繼續回診，否認其有專人看護之必要
    ，尚無可採。
　②又親屬代為照顧被害人之起居，固係基於親情，但親屬看護
    所付出之勞力並非不能評價為金錢，雖因二者身分關係而免
    除被害人之支付義務，惟此種基於身分關係之恩惠，自不能
    加惠於加害人。故由親屬看護時雖無現實看護費之支付，仍
    應認被害人受有相當於看護費之損害，得向加害人請求賠償
    ，始符公平原則。而原告主張係由其父親看護，每月看護費
    以23,800元計算，則每日看護費約為793元（計算式：23800
    ÷30≒739，元以下四捨五入），並未高於聘請一般看護之行
    情，亦屬合理。
　③從而，原告請求被告給付3個月看護費用，共計71,400元（計
    算式：23800×3＝71400），應屬有據。
  ⒊不能工作之損失：原告主張其於系爭事故發生時，從事直銷
    及網路拍賣工作，因所受傷勢依醫囑宜休養3個月，而無法
    工作，以每月最低薪資23,800元計算，應可請求被告賠償不
    能工作之損失71,400元等情，然被告就此有所爭執，自應由
    原告就其受有不能工作之損失之有利於己之事實，負舉證責
    任。經查，原告自承就系爭事故發生時有工作及收入等情，
    無法舉證證明之，則其主張受有不能工作之損失，即屬不能
    證明，自無可採。
  ⒋機車修理費：
　①原告主張其所有之系爭機車因系爭事故毀損，支出修理費34,
    850元等情，業據提出機車維修估價單為證（見本院卷第67
    頁）。被告雖抗辯上開估價單之內容看不清楚，其上亦無維
    修廠之住址與電話云云。惟查，原告提出之上開估價單影本
    固然較為模糊，然經原告於本院111年1月3日言詞辯論期日
    提出該估價單之正本供本院核對結果，內容確與卷附影本相
    同。而觀之上開估價單上機車行簽章處，已蓋有「佶昌機車
    行」之免用統一發票章，其上亦有該機車行之統一編號，縱
    然電話部分較為模糊難辨，然並不影響該估價單係由該機車
    行所出具之認定，是被告上開所辯，並無可採。原告主張因
    系爭機車毀損，致支出修理費34,850元等情，堪可採信。
　②按物被毀損時，被害人依民法第196條規定請求物被毀損所減
    少之價額，得以必要之修復費用為估定之標準（最高法院77
    年5月17日77年度第9次民事庭會議決議參照）。被告過失不
    法毀損系爭機車，依民法第196條之規定，應負損害賠償責
    任，則原告以修復金額作為賠償金額，自屬有據。又系爭機
    車修理時，既係以新零件更換被損之舊零件，是依上說明，
    自應將零件折舊部分予以扣除。原告主張系爭機車送修支出
    修理費34,850元，均為零件費用，而依行政院所頒固定資產
    耐用年數表及固定資產折舊率之規定，機車之耐用年數為3
    年，依定率遞減法每年折舊1000分之536；參以系爭機車出
    廠日為103年6月，有臺中市政府警察局交通事故補充資料表
    在卷可憑（見本院卷第49頁），迄至系爭事故發生時即108
    年9月8日，實際使用時間已超過3年之耐用年數，關於零件
    折舊部分應受到不得超過10分之9之限制，故應以10分之9計
    算其折舊，依此計算，原告得請求之合理修理費應為3,485
    元（計算式：34850×0.1＝3485），逾此部分之請求，即無理
    由。
　⒌精神慰撫金：原告主張其因系爭事故所受傷害，受有肉體及
    精神上之痛苦，故請求精神慰撫金10萬元等情，而被告則抗
    辯原告請求金額過高云云。經查：
  ①按慰藉金之賠償須以人格權遭遇侵害，使精神上受有痛苦為
    必要，其核給之標準固與財產上損害之計算不同，然非不可
    斟酌雙方身分、資力與加害程度、被害人所受痛苦、及其他
    各種情形核定相當之數額。
  ②原告因系爭事故造成上開傷害，須居家休養3個月背架固定等
    情，有前揭診斷證明書在卷可佐，足見原告所受傷害，確令
    其肉體及精神均蒙受相當之痛苦，是其請求被告賠償精神慰
    撫金，自屬有據。
  ③又原告為高中肄業，現從事直銷及網路拍賣，每月收入約3、
    4萬元，名下無財產，108、109年度給付所得均為0元；被告
    則為高中畢業，沒有工作及收入，名下有不動產及投資，財
    產總額1百餘萬元，108、109年度給付所得均為數萬元等情
    ，業據兩造分別陳明在卷（見本院卷第247、248頁），並有
    稅務電子閘門財產、所得調件明細表附卷足憑（置於證物袋
    ）。玆審酌前述兩造之教育程度、身分地位、經濟狀況、被
    告不法行為態樣、原告所受之痛苦等一切情狀，認原告請求
    精神慰撫金10萬元，應屬適當，被告抗辯原告請求慰撫金額
    過高云云，並無可採。
　⒍綜上，原告因被告之侵權行為，致身體、健康、財產權受侵
    害，得請求賠償醫療費用4,120元、看護費用71,400元、修
    車費3,480元、精神慰撫金10萬元，共計179,005元（計算式
    ：4120＋71400＋3485＋100000＝179005）。
　㈢按損害之發生或擴大，被害人與有過失者，法院得減輕賠償
    金額，或免除之，民法第217條第1項定有明文。蓋此項規定
    之目的在謀求加害人與被害人間之公平，倘受害人於事故之
    發生亦有過失時，由加害人負全部賠償責任，未免失諸過酷
    ，是以賦予法院得減輕其賠償金額或免除之職權此項規定之
    目的，在謀求加害人與被害人間之公平，故在裁判上法院得
    以職權減輕或免除之。次按行經無號誌之交岔路口，應減速
    慢行，作隨時停車之準備，道路交通安全規則第93條第1項
    第2款亦有明定。經查，原告主張其就系爭事故之發生，亦
    有行至無號誌交岔路口，未減速慢行做隨時停車準備之過失
    等情，為被告所不爭執，而堪認定。爰審酌兩造就系爭事故
    原因力之強弱及過失之程度，認被告應負70％之過失責任，
    較符公平原則。爰依上述比例減輕被告賠償金額30％。則被
    告應賠償原告之金額核計為125,304元（計算式：175520×0.
    7≒125303.5，元以下四捨五入）。
　㈣再按，保險人依本法規定所為之保險給付，視為被保險人損
    害賠償金額之一部分；被保險人受賠償請求時，得扣除之，
    強制汽車責任保險法第32條定有明文。查原告因系爭車禍事
    故受傷，已領取強制汽車責任保險理賠金41,930元等情，業
    據其陳明在卷（見本院卷第248頁），且為被告所不爭執，
    應可認定。則依上開規定意旨，該等保險給付自為損害賠償
    金額之一部分，故原告向被告為本件請求時，應依法將已領
    取之保險理賠金扣除。經扣除後，原告得請求被告賠償之金
    額為83,374元（計算式：000000000000＝83374）。
  ㈤按給付有確定期限者，債務人自期限屆滿時起，負遲延責任
    。給付無確定期限者，債務人於債權人得請求給付時，經其
    催告而未為給付，自受催告時起，負遲延責任。其經債權人
    起訴而送達訴狀，或依督促程序送達支付命令，或為其他相
    類之行為者，與催告有同一之效力，民法第229條第1項、第
    2項定有明文。又遲延之債務，以支付金錢為標的者，債權
    人得請求依法定利率計算之遲延利息。但約定利率較高者，
    仍從其約定利率。應付利息之債務，其利率未經約定，亦無
    法律可據者，週年利率為百分之5，民法第233條第1項、第2
    03條亦有明文。查原告對被告之損害賠償債權，核屬無確定
    期限之給付，原告既起訴請求被告給付，且起訴狀繕本已於
    110年1月20日送達被告（見本院卷第61頁），然被告迄今皆
    未給付，則依前揭規定，被告即應自收受起訴狀繕本後負遲
    延責任。則原告請求被告自110年1月21日起加給按週年利率
    百分之5 計算之遲延利息，於法自屬有據。
四、綜上所述，原告依侵權行為之法律關係，請求被告給付83,3
    74元，及自110年1月21日起至清償日止，按週年利率百分之
    5 計算之利息，於法自屬有據。逾此部分之請求，則無理由
    ，應予駁回。
五、本件事證已臻明確，被告請求調取原告於系爭事故發生前3
    年在骨科、神經外科就診之紀錄，核無必要；至兩造其餘攻
    擊防禦方法及舉證，與本件判決結果並無影響，爰不逐一論
    述。
六、本件係就民事訴訟法第427條第2項第11款所定應適用簡易程
    序訴訟事件所為被告敗訴之判決，依同法第389條第1項第3
    款之規定，自應依職權宣告假執行。又被告陳明願供擔保，
    請准宣告免為假執行，經核亦無不合，爰酌定相當之金額准
    許之。　　
七、結論：原告之訴一部有理由，一部無理由，判決如主文　
中　　華　　民　　國　　111 　年　　1 　　月　　24　　日
                  臺灣臺中地方法院臺中簡易庭
                                  法  官  郭妙俐
以上為正本係照原本作成。
如不服本判決，應於送達後20日內，向本院提出上訴狀並表明上
訴理由，如於本判決宣示後送達前提起上訴者，應於判決送達後
20日內補提上訴理由書（須附繕本），如委任律師提起上訴者，
應一併繳納上訴審裁判費。
中　　華　　民　　國　　111 　年　　1 　　月　　24　　日
                                   書記官  林素真